臺灣彰化地方法院民事裁定           100年度消債更字第42號
聲  請  人
即債務人    張家華
代  理  人  黃勃叡律師
上列當事人聲請消費者債務清理事件，本院裁定如下：
    主    文
債務人張家華自中華民國100年11月30日中午12時起開始更生程
序。
命司法事務官進行本件更生程序。
    理    由
一、按債務人不能清償債務或有不能清償之虞，且無擔保或無優
    先權之債務總額未逾新台幣1,200萬元者，於法院裁定開始
    清算程序或宣告破產前，得向法院聲請更生，消費者債務清
    理條例第3條、第42條第1項定有明文。又法院開始更生程序
    之裁定，應載明其年、月、日、時，並即時發生效力；法院
    裁定開始更生或清算程序後，得命司法事務官進行更生或清
    算程序，同條例第45條第1項、第16條第1項前段亦分別有明
    文規定。
二、本件聲請意旨略以：聲請人受僱於美容美體公司，擔任美容
    師工作，每月除薪資所得2萬元至2萬3千元不等（因罹患腦
    下垂體腫瘤接受治療，有部分時間無法工作）及兒少補助約
    12,500元外，無其他財產及收入，因需扶養三名子女，每月
    支出之租金、教育費、膳食費、交通費、電話費及雜支等合
    計約32,350元，惟積欠國內金融機構無擔保或無優先權之債
    務總額843,822元，前雖曾於民國100年5月間向最大債權銀
    行即中國信託商業銀行聲請協商，然未為成立，復未經法院
    裁定開始清算程序或宣告破產，爰請求准予裁定開始更生程
    序等語。
三、聲請人主張之事實，業據提出全國財產稅總歸戶財產查詢清
    單、財產及收入狀況說明書、債權人清冊、前置協商不成立
    通知書、全戶戶籍謄本、綜合所得稅各類所得資料清單、低
    收入戶證明書、房屋租賃契約書、電信繳費通知、天然氣費
    帳單、醫院診斷證明書、郵政存簿儲金簿、受扶養人財產清
    單、生活必要支出清單等件為證，並有本院依職權查詢之稅
    務電子閘門財產所得調件明細表附卷可稽，堪認聲請人確有
    不能清償債務之情事，而其無擔保或無優先權之債務總額亦
    未逾1,200萬元。此外，復查無聲請人有消費者債務清理條
    第6條第3項、第8條或第46條所定駁回更生聲請之事由存在
    。從而，聲請人聲請更生，於法有據，應予准許，爰裁定如
    主文所示。至於中國信託商業銀行股份有限公司陳稱聲請人
    正值壯年，應有相當工作能力與還款能力；台北富邦商業銀
    行股份有限公司、花旗（台灣）商業銀行股份有限公司、
    豐（台灣）商業銀行股份有限公司、永豐商業銀行股份有限
    公司陳稱聲請人消費恐有涉及浪費、奢侈行為，且未考量支
    付能力，濫用信用，其聲請更生程序，顯係圖謀債務減免，
    未具清償債務之誠信各等語，均與是否准予更生之要件無關
    ，無從憑採，附此敘明。
中    華    民    國   100    年    11    月    29    日
              民事第二庭    法      官
上為正本係照原本作成
本件不得抗告
本裁定已於100年11月30日中午12時公告。
中    華    民    國   100    年    11    月    29    日
                            書  記  官  林怡吟